臺灣嘉義地方法院民事裁定  
110年度司繼字第62號
聲  請  人  林美齡  



關  係  人  林政皓  

上列聲請人聲請對被繼承人林玉麒選任遺產管理人事件，本院裁
定如下：
    主  文
選任林政皓（處理遺產事務之處所：嘉義市○區○○街000號）為被
繼承人林玉麒（男，民國00年0月0日生，身分證統一編號：Z000
000000號，民國110年2月18日死亡，生前最後住所：嘉義市○區○
○街000號）之遺產管理人。
准對被繼承人林玉麒之繼承人為承認繼承之公示催告。
被繼承人林玉麒之大陸地區以外繼承人，應自前項公示催告揭示
之日起，壹年內承認繼承，上述期限屆滿，無繼承人承認繼承時
，被繼承人之遺產，於清償債權並交付遺贈物後，如有剩餘即歸
屬國庫。
聲請程序費用新臺幣1,000元由被繼承人林玉麒之遺產負擔。
    理  由
一、按繼承開始時，繼承人有無不明，而無親屬會議或親屬會議
    未於一個月內選定遺產管理人者，利害關係人得聲請法院選
    任遺產管理人，並由法院依公示催告程序，定六個月以上之
    期限，公告繼承人，命其於期限內承認繼承，民法第1177條
    、第1178條第1項、第2項規定甚明。又先順序繼承人均拋棄
    其繼承權時，由次順序之繼承人繼承，其次順序繼承人有無
    不明或第四順序之繼承人均拋棄其繼承權者，準用關於無人
    承認繼承之規定，民法第1176條第6項亦定有明文。
二、聲請意旨略以：第三人曾淑貞於民國109年11月16日死亡，
    其第一順位繼承人林玉麒於民國110年2月18日死亡，依法林
    玉麒與聲請人對於曾淑貞遺產各有二分之一應繼分，因被繼
    承人林玉麒之繼承人拋棄繼承，今聲請人對上開遺產無法自
    行辦理繼承登記，需與被繼承人林玉麒之遺產管理人會同辦
    理。為確保聲請人之權利，爰依民法第1178條第2項之規定
    ，聲請選任遺產管理人等語，並提出戶籍資料、繼承系統表
    、遺產稅免稅證明書單及拋棄繼承備查函等為證；經本院審
    核上揭文件，足認聲請人主張有理由，且核與首開法條規定
    ，尚無不合。
三、經查，被繼承人林玉麒之繼承人均已死亡或拋棄繼承，且其
    親屬會議未依民法第1177條之規定選定遺產管理人，因其尚
    有繼承曾淑貞之遺產待須辦理登記，此有遺產稅免稅證明書
    在卷可憑。經聲請人陳報被繼承人之長子林政皓表示有擔任
    遺產管理人之意願，並出具同意書在案，而其既為被繼承人
    之子女，對於被繼承人之遺產狀況自較為他人清楚，堪認選
    任其為被繼承人林玉麒之遺產管理人為適當，並依法為承認
    繼承之公示催告。
四、依家事事件法第127條第4項，爰裁定如主文。
五、如對本裁定不服，應於裁定送達後10日之不變期間內，向本
    院提出抗告狀，並繳納抗告費新臺幣1,000元。
中　　華　　民　　國　　110 　年　　5 　　月　　13　　日

               家事法庭 司法事務官 黃冠嵐